【裁判字號】    97,上易,564
【裁判日期】    971022
【裁判案由】    竊盜
【裁判全文】
臺灣高等法院臺南分院刑事判決  九十七年度上易字第五六四號
上訴人  臺灣雲林地方法院檢察署檢察官
被  告  乙○○
被  告  甲○○
                （另案於臺灣雲林第二監獄執行）
上列上訴人因被告等竊盜案件，不服臺灣雲林地方法院九十七年
度易字第五一九號中華民國九十七年七月三十一日第一審判決（
起訴案號：臺灣雲林地方法院檢察署九十七年度偵字第三一一０
號），提起上訴，本院判決如下：
    主    文
原判決撤銷。
乙○○共同竊盜，處有期徒刑捌月。
甲○○共同竊盜，累犯，處有期徒刑拾月。
    事    實
一、甲○○前因強盜案件，經臺灣雲林地方法院八十九年度訴字
    第四一０號判處有期徒刑三年十月確定；復因搶奪案件，經
    本院九十年度上訴字第二四二號判處有期徒刑一年十月確定
    ；又因竊盜案件，經臺灣雲林地方法院八十九年度易字第九
    四八號判處有期徒刑一年二月確定，上開三罪經臺灣雲林地
    方法院九十年度聲字第五０五號裁定應執行刑有期徒刑六年
    六月確定，於民國（下同）九十六年四月二十七日執行完畢
    。詎不知警惕，與乙○○共同基於意圖為自己不法所有之犯
    意聯絡，於九十七年六月十日晚上十一時二十五分許，乙○
    ○駕駛車牌號碼為GZ－5062號自用小客車搭載甲○○，在雲
    林縣斗六市○○里○○路四八號前，由乙○○在旁把風，甲
    ○○則沿路徒手將雲林縣斗六市公所所有之水溝蓋五塊搬放
    至上開自用小客車上而竊取之。嗣於同日晚上十一時四十分
    許，經警方巡邏車經過，發覺其等行跡可疑，而查悉上情。
二、案經雲林縣警察局斗六分局報告臺灣雲林地方法院檢察署檢
    察官偵查起訴。
    理    由
一、按被告以外之人於審判外之言詞或書面陳述，除法律有規定
    者外，不得作為證據，刑事訴訟法第一百五十九條第一項固
    有明文。惟被告以外之人於審判外之陳述，雖不符刑事訴訟
    法第一百五十九條之一至第一百五十九條之四之規定（即得
    為證據之情形），而經當事人於審判程序同意作為證據，法
    院審酌該言詞陳述或書面陳述作成時之情況，認為適當者，
    亦得為證據。當事人、代理人或辯護人於法院調查證據時，
    知有第一百五十九條第一項不得為證據之情形，而未於言詞
    辯論終結前聲明異議，視為有前項之同意；刑事訴訟法第一
    百五十九條之五定有明文。本件認定事實所引用之證據方法
    （包括證人之證述及文書等物證），已經本院提示被告表示
    無意見，迄於言詞辯論終結前亦未聲明異議，揆諸前揭規定
    ，可認為已同意作為證據；而本院審酌該證人等之陳述及證
    據資料作成時之情況，認為適當，亦查無其他違法取證或其
    他瑕疵等不實之情事，與本案待證事實間並具有相當之關聯
    性，以之為本案證據尚無不當，復無顯有不可信之情況，自
    得採為證據。
二、上揭竊盜犯罪事實，迭據被告乙○○、甲○○於警詢、偵查
    中、原審及本院審理時坦承不諱；而上述水溝蓋五塊係雲林
    縣斗六市公所所有，於前揭時、地遭竊乙節，亦據證人即斗
    六市湖山里里長吳江壽於警詢時證述明確，復有贓證物代保
    管單一紙及現場查獲照片六幀附於警卷可憑，足認被告二人
    自白與事實相符，可採為認定其等犯罪之證據。事證明確，
    被告二人竊盜犯行均堪認定，應予依法論科。
三、核被告等之所為，均係犯刑法第三百二十條第一項竊盜罪。
    被告二人間，有犯意聯絡及行為分擔，為共同正犯。被告甲
    ○○前因強盜案件，經原審八十九年度訴字第四一０號判處
    有期徒刑三年十月確定；復因搶奪案件，經本院九十年度上
    訴字第二四二號判處有期徒刑一年十月確定；又因竊盜案件
    ，經原審八十九年度易字第九四八號判處有期徒刑一年二月
    確定，再經原審九十年度聲字第五０五號裁定應執行刑有期
    徒刑六年六月確定，於九十六年四月二十七日執行完畢，有
    臺灣高等法院被告前案紀錄表在卷可憑，於五年以內故意再
    犯有期徒刑以上之本罪，為累犯，應依刑法第四十七條第一
    項規定，加重其刑。
四、原審予被告等論罪科刑，固非無見。惟公訴人以被告二人行
    竊水溝蓋，對於公眾行車安全造成影響，亦嚴重影響社會大
    眾對社會治安之觀感，上訴指摘原判決僅判處被告乙○○有
    期徒刑四月，被告甲○○有期徒刑五月，尚嫌過輕，為有理
    由，原判決自屬無法維持，應由本院撤銷改判之。爰審酌被
    告二人年青力壯，不事生產，共同竊取公有水溝蓋，無視法
    紀，尊重他人財產權觀念薄弱，亦影響社會治安，及犯後之
    態度等一切情狀，各量處被告乙○○有期徒刑八月、甲○○
    有期徒刑十月，以資懲戒。因被告二人僅竊取水溝蓋五塊，
    公訴人上訴請求各判處有期徒刑一年六月，並以被告甲○○
    有犯罪習慣，有令入勞動場所強制工作之必要，似嫌過重，
    應以上開刑度為宜，併予敘明。
據上論斷，應依刑事訴訟法第三百六十九條第一項前段、第三百
六十四條、第二百九十九條第一項前段，刑法第二十八條、第三
百二十條第一項、第四十七條第一項，刑法施行法第一條之一第
一項、第二項前段，判決如主文。
本案經檢察官郭珍妮到庭執行職務。
中    華    民    國    97    年    10    月    22    日
                    刑事第一庭審判長法官  黃  崑  宗
                                    法官  王  明  宏
                                    法官  蔡  長  林
以上正本證明與原本無異。
不得上訴。
                                  書記官  李  培  薇
中    華    民    國    97    年    10    月    22    日
附錄本案論罪科刑法條全文：
刑法第三百二十條第一項：
意圖為自己或第三人不法之所有，而竊取他人之動產者，為竊盜
罪，處五年以下有期徒刑、拘役或五百元以下罰金。


司法院資訊處製作；財團法人民間司法改革基金會備份。
